【裁判字號】    98,易,738
【裁判日期】    981111
【裁判案由】    詐欺
【裁判全文】
臺灣苗栗地方法院刑事判決               98年度易字第738號
公  訴  人  臺灣苗栗地方法院檢察署檢察官
被      告  甲○○
                      樓
上列被告因詐欺案件，經檢察官提起公訴（98年度偵字第3274號
、第3413號），本院判決如下：
    主  文
甲○○犯幫助詐欺取財罪，處有期徒刑月，如易科罰金以新臺
幣壹仟元折算壹日。
    事  實
一、甲○○可預見將金融帳戶交予他人，將能幫助不明詐欺集團
    作為詐欺取財之用，竟仍不違背其本意，基於幫助詐欺取財
    之不確定故意，於民國98年4 月22日上午11時30分許，在新
    竹市○○路全虹通訊行前，將其向華南商業銀行頭份分行申
    請開設之000000000000號帳戶之提款卡及密碼，均交付予真
    實姓名、年籍不詳自稱「邱經理」之成年人，以幫助該等不
    詳人士所屬詐欺集團遂行詐欺取財犯行。嗣該詐欺集團成員
    意圖為自己不法之所有，以網路援交之方式詐欺乙○○，致
    乙○○陷於錯誤，分別於98年4 月24日2 時52分、同日2 時
    55分及同日2 時59分，以現金之方式，分別存入29,000元、
    10,000元及1,000 元至甲○○上開帳戶。嗣經乙○○發覺有
    異而報警循線查悉上情。
二、案經新竹市警察局第二分局移請臺灣苗栗地方法院檢察署檢
    察官偵查起訴。
    理  由
壹、程序部分：
    按被告以外之人於審判外之言詞或書面陳述，除法律有規定
    者外，不得作為證據，刑事訴訟法第159 條固定有明文。惟
    被告以外之人於審判外之陳述，雖不符同法第159 條之1 至
    之4 規定，而經當事人於審判程序同意作為證據，法院審酌
    該言詞陳述或書面陳述作成時之情況，認為適當者，亦得為
    證據；又當事人、代理人或辯護人於法院調查證據時，知有
    第159 條第1 項不得為證據之情形，而未於言詞辯論終結前
    聲明異議者，視為有前項之同意，同法第159 條之5 亦定有
    明文。其立法意旨在於傳聞證據未經當事人之反對詰問予以
    核實，原則上先予排除，惟若當事人已放棄詰問或未聲明異
    議，基於證據資料愈豐富，愈有助於真實發現之理念，且強
    化言詞辯論原則，法院自可承認該傳聞證據例外擁有證據能
    力。經查：本判決所引用之下列非供述證據、被害人乙○○
    於警詢時之陳述，性質上均屬傳聞證據，惟檢察官及被告於
    本院審理中調查證據時，知有刑事訴訟法第159 條第1 項不
    得為證據之情形，未於言詞辯論終結前聲明異議，且本院審
    酌上開言詞陳述作成時之客觀情況並無不當，並無不宜作為
    證據之情事，則依刑事訴訟法第159 條之5 之規定，認均具
    有證據能力。
貳：實體部分：
一、訊據被告甲○○對於上開犯罪事實於本院審理時坦承不諱，
    核與告訴人即被害人乙○○於警詢時證述之情節相符，且有
    華南商業銀行頭份分行98年4 月30日（98）華頭份字第174
    號函文、000000000000號帳戶之開戶基本資料、存款往來明
    細表、自動櫃員機交易明細單影本、新竹市警察局第二分局
    埔頂派出所受理詐騙帳戶通報警示簡便格式表影本、報案三
    聯單影本及內政部警政署反詐騙諮詢專線紀錄表影本各1 份
    在卷可稽。故足認被告上開自白與事實相符，被告上開犯行
    洵堪認定，應予以依法論科。
二、查被告提供其所申請之前開銀行帳戶提款卡及密碼給犯罪集
    團成員使用，犯罪集團成員並持以向被害人乙○○詐欺取財
    ，其係以幫助他人犯罪之意思，參與實施犯罪構成要件以外
    之行為，核屬詐欺取財罪之幫助犯。故核被告所為，係犯刑
    法第30條第1 項、第339 條第1 項之幫助詐欺取財罪。被告
    幫助他人實行犯罪，為幫助犯，應依刑法第30條第2 項之規
    定，按正犯之刑減輕之。爰審酌被告前並無刑事犯罪前科紀
    錄，素行尚佳（見臺灣高等法院被告前案紀錄表），其明知
    目前社會上詐騙集團犯案猖獗，時有利用人頭帳戶詐欺取財
    之情事，竟仍率爾將其申設之銀行帳戶提供他人使用，使犯
    罪難以查緝，等同助長犯罪，對社會秩序危害非輕，及對被
    害人所造成之損害，惟兼念被告並未實際參與詐欺取財之犯
    罪，可責難性較小，且其犯後於本院審理時坦承犯行、態度
    良好等一切情狀，量處如主文所示之刑；又審酌其年齡、職
    業、收入、社會地位等節，並諭知易科罰金之折算標準如主
    文所示，以資儆懲。
三、據上論斷，應依刑事訴訟法第299 條第1 項前段，刑法第30
    條、第339 條第1 項、第41條第1 項前段，刑法施行法第1
    條之1 ，判決如主文。
本案經檢察官黃明正到庭執行職務。
中    華    民    國    98    年    11    月    11    日
                  刑事第三庭  審判長法  官  柳章峰
                                    法  官  林佩儒
                                    法  官  許蓓雯
以上正本證明與原本無異。
如不服本判決應於收受判決後10日內向本院提出上訴書狀，並應
應敘述具體理由。其未敘述上訴理由者，應於上訴期間屆滿後20
日內向本院補提理由書( 均須按他造當事人之人數附繕本) 「切
勿逕送上級法院」。告訴人或被害人如對本判決不服者，應具備
理由請求檢察官上訴，其上訴期間之計算係以檢察官收受判決正
本之日期為準。
                                    書記官  許千士
中    華    民    國    98    年    11    月    11    日
附錄本判決論罪科刑法條全文
中華民國刑法第339條第1項
意圖為自己或第三人不法之所有，以詐術使人將本人或第三人之
物交付者，處 5 年以下有期徒刑、拘役或科或併科 1 千元以下
罰金。


司法院資訊處製作；財團法人民間司法改革基金會備份。
